臺灣高雄地方法院刑事判決　　　　　　　　　　　　九十三年度訴字第二五五七號
　　公　訴　人　臺灣高雄地方法院檢察署檢察官
　　被　　　告　乙○○　男　三.
右列被告因毒品危害防制條例案件，經檢察官提起公訴（九十三年度毒偵字第四二一
七號）暨移送併辦（九十三年度速偵字第一六八四號），本院判決如左：
    主  文
乙○○連續施用第一級毒品，處有期徒刑拾月，扣案海洛因貳包（其中壹包淨重零點
零參公克、空包裝重零點貳公克，另壹包淨重零點肆陸公克、空包裝重零點參陸公克
）與殘有海洛因之鏟子壹支、針筒貳支（其上標示乙○○姓名），均沒收銷燬之。又
連續施用第二級毒品，處有期徒刑陸月。應執行有期徒刑壹年貳月，扣案海洛因貳包
（其中壹包淨重零點零參公克、空包裝重零點貳公克，另壹包淨重零點肆陸公克、空
包裝重零點參陸公克）與殘有海洛因之鏟子壹支、針筒貳支（其上標示乙○○姓名）
，均沒收銷燬之。
    事  實
一、乙○○前因施用毒品案件，經本院以九十三年度毒聲字第八九八號裁定送臺灣高
    雄看守所附設勒戒處所施以觀察、勒戒後，認無繼續施用毒品之傾向，於民國九
    十三年六月四日執行完畢釋放，且其施用毒品犯行，經臺灣高雄地方法院檢察署
    檢察官於九十三年五月二十八日，以九十三年度毒偵字第二三五二號不起訴處分
    確定，詎不知悔改，於上開觀察、勒戒執行完畢釋放後五年內，基於施用第一級
    毒品之概括犯意，自九十三年七月二十五日起至同年九月十日止，在位於高雄市
    前鎮區○○○路之勞工公園廁所，或址設高雄市三民區○○○路二○九號之瑞宮
    飯店三一三室等處，以將海洛因摻礦泉水置入針筒內注射手臂靜脈之方式，連續
    施用第一級毒品海洛因多次，乙○○另萌施用第二級毒品之犯意，於九十三年七
    月二十九日下午四時三十分許，在友人高新發位於高雄市前金區市○○路住處，
    以將甲基安非他命置於燈泡內隔火加熱吸食其霧化氣體之方式，施用第二級毒品
    甲基安非他命一次，復承前施用第二級毒品之概括犯意，於九十三年七月三十日
    晚間十時十五分許回溯二十四小時內之某時，在不詳地點施用第二級毒品ＭＤＭ
    Ａ一次。嗣警方於九十三年七月三十日晚間九時四十五分許，在上開勞工公園見
    乙○○行跡可疑，上前予以盤查，扣得乙○○所有供施用之海洛因一包（淨重零
    點零三公克、空包裝重零點二公克）及針筒一支（其上標示乙○○姓名），並於
    同日晚間十時十五分許對乙○○採集尿液送驗，檢驗結果呈嗎啡、甲基安非他命
    及ＭＤＭＡ陽性反應，因而查獲；警方復於九十三年九月十日凌晨零時二十分許
    ，至前揭瑞宮飯店三一三室臨實施檢，發現乙○○與其友人高新發、吳羿霖同處
    一室，扣得供乙○○施用第一級毒品所用之海洛因一包（淨重零點四六公克、空
    包裝重零點三六公克）、殘有海洛因之鏟子一支與針筒一支（經本院在其上標示
    乙○○姓名），及和本案無關分別供高新發、吳羿霖施用之針筒各一支，且於同
    日凌晨三時十分許對乙○○採集尿液送驗，檢驗結果呈嗎啡陽性反應，因悉上情
    。
二、案經高雄市政府警察局苓雅分局、三民第一分局先後報請臺灣高雄地方法院檢察
    署檢察官偵查起訴暨移送併辦。
    理  由
一、訊據被告乙○○固承認於右述時地連續施用海洛因，及施用甲基安非他命一次之
    犯行，惟矢口否認有何施用ＭＤＭＡ犯行，辯稱：我從未施用ＭＤＭＡ，不知為
    何驗尿結果呈ＭＤＭＡ陽性反應云云。
    經查：
（一）被告於九十三年七月三十日晚間十時十五分許、同年九月十日凌晨三時十分許
      經警採集尿液送高雄市立凱旋醫院，以ＧＣ／ＭＳ氣相層析／質譜儀分析法方
      式檢驗結果，其中九十三年七月三十日採集之尿液呈嗎啡、甲基安非他命及Ｍ
      ＤＭＡ陽性反應，而同年九月十日之尿液則呈嗎啡陽性反應之事實，有高雄市
      立凱旋醫院九十三年八月十二日高市凱醫檢字第○二○七一號煙毒尿液檢驗成
      績書、同院九十三年九月二十七日濫用藥物尿液檢驗報告各一份與尿液採證代
      碼對照表二紙附卷可稽，又警方查獲被告時，先後共扣得白色粉末二包、鏟子
      一支，與針筒二支（其上標識乙○○姓名），扣案白色粉末二包經送驗結果，
      均含有海洛因成分，其中一包淨重零點零三公克、空包裝重零點二公克，另一
      包淨重零點四六公克、空包裝重零點三六公克，有法務部調查局九十三年九月
      二十三日調科壹字第二二○○一八○三○號、九十三年十一月十八日調科壹字
      第二二○○一八五二○號鑑定通知書二份可憑，至鏟子一支與針筒二支經送驗
      結果，均呈海洛因陽性反應，有高雄醫學大學附設中和紀念醫院九十三年十月
      十九日編號0000－000號、九十三年十一月二日編號0000－000
      號、編號0000－000號檢驗報告三紙足參，由是可見被告自承於九十三
      年七月二十五日起至同年九月十日止連續施用海洛因，及於九十三年七月二十
      九日施用甲基安非他命一次等情，確屬真實可採。
（二）被告雖辯稱未施用ＭＤＭＡ云云，惟按目前常用的尿液篩檢方式，包括酵素免
      疫方析法、薄層色層分析法和放射免疫分析法，在文獻報告中，確實有藥品或
      食物因交叉反應，可在尿液中測試中產生偽陽性之毒品反應，惟利用精密之儀
      器分析，將可排除偽陽性之可能，而得到正確的答案，因此篩檢結果必須進一
      步確認，在目前最常用之確認方法為氣相層析質譜儀（GC/MS,GASCHROMATOGRA
      PHY/MASSSPECTROMETRY），此因乃在良好的操作條件下，以氣相層析質譜儀作
      藥物及其代謝產物定性及定量分析，幾乎不會有偽陽性反應產生，此經行政院
      衛生署藥物食品檢驗局藥檢壹字第一一五六號函及行政院國軍退除役官
      兵輔導委員會臺北榮民總醫院八十三年四月七日北總內字第三五九號函
      釋在案，本件被告於九十三年七月三十日晚間十時十五分許為警採集之尿液，
      以ＧＣ／ＭＳ氣相層析／質譜儀分析法檢驗結果，確呈ＭＤＭＡ陽性反應已如
      前述，準此，被告於九十三年七月三十日晚間十時十五分許採尿前回溯二十四
      小時內，確曾在不詳地點施用ＭＤＭＡ乙節，應堪認定，被告前開所辯與事實
      不符，不可採信。
（三）被告前因施用毒品案件，經本院以九十三年度毒聲字第八九八號裁定送臺灣高
      雄看守所附設勒戒處所施以觀察、勒戒後，認無繼續施用毒品之傾向，於九十
      三年六月四日執行完畢釋放，且其施用毒品犯行，經臺灣高雄地方法院檢察署
      檢察官於九十三年五月二十八日，以九十三年度毒偵字第二三五二號不起訴處
      分確定之事實，有前開不起訴處分書及臺灣高雄地方法院檢察署刑案資料查註
      錄表、臺灣高等法院被告全國前案紀錄表各一份存卷供參，被告於觀察、勒戒
      執行完畢釋放後，五年內再犯施用海洛因、甲基安非他命及ＭＤＭＡ罪，事證
      明確，犯行堪以認定。
二、按海洛因、甲基安非他命及ＭＤＭＡ分屬毒品危害防制條例第二條第二項第一、
    二款規定之第一、二級毒品，不得非法持有、施用。次按犯毒品危害防制條例第
    十條施用第一級、第二級毒品之罪者，檢察官應先將被告送勒戒處所觀察、勒戒
    ，經觀察、勒戒後，認無繼續施用毒品傾向者，應由檢察官為不起訴之處分，依
    此為不起訴處分後，五年內再犯第十條之罪，檢察官應依一般刑事訴訟程序予以
    起訴論罪科刑，此觀諸毒品危害防制條例第二十條第一項、第二項、第二十三條
    第二項前段規定自明。被告前既曾因施用毒品案件，經觀察、勒戒後，認無繼續
    施用毒品傾向，由檢察官為不起訴處分，於觀察、勒戒執行完畢釋放後五年內再
    犯本案施用毒品罪，即屬應依法論罪科刑之行為，是核被告所為，係犯毒品危害
    防制條例第十條第一項之施用第一級毒品罪，及同條例第二項之施用第二級毒品
    罪。被告施用第一、二級毒品前後持有海洛因、ＭＤＭＡ及甲基安非他命之低度
    行為，應分別為施用之高度行為所吸收，均不另論罪。被告先後多次施用第一級
    毒品，及先後二次施用第二級毒品之犯行，均時間緊接，手法相同，觸犯構成要
    件同一之罪名，顯各基於概括犯意反覆為之，爰均依連續犯之規定論以一罪，並
    均依法加重其刑。併案部分（即九十三年九月十日查獲部分）雖未據檢察官起訴
    ，然與本件檢察官起訴施用第一級毒品海洛因之犯行有連續犯裁判上一罪關係，
    為起訴效力所及，本院自應併予審理。被告所犯上開二罪犯意各別，行為互殊，
    應分論併罰。爰審酌被告歷經觀察、勒戒程序，猶無法戒絕毒癮，仍再度施用海
    洛因、ＭＤＭＡ及甲基安非他命，顯見其意志不堅，無悔改之決心，有違政府制
    定毒品危害防制條例之立法美意，本不宜寬貸，惟念其所為尚未害及他人，且犯
    後坦承部分犯行，態度尚佳等一切情狀，就其所犯上開二罪，分別量處如主文所
    示之刑，且定其應執行刑，以資懲儆。末按毒品危害防制條例第十八條第一項前
    段所稱查獲之毒品，係指有罪判決書於事實欄內，已經認定為被告有罪事實之毒
    品（最高法院九十二年度臺非字第二九七號判決意旨參照），是扣案海洛因二包
    （其中一包淨重零點零三公克、空包裝重零點二公克，另一包淨重零點四六公克
    、空包裝重零點三六公克）為毒品危害防制條例規定之第一級毒品，而殘有海洛
    因之鏟子一支、針筒二支（其上標示乙○○姓名），因該等物品與其上毒品無從
    剝離，且係供被告施用海洛因所用之物，業據被告於本院審理時供承在卷，應一
    體視同第一級毒品，爰依同條例第十八條第一項前段規定，不問屬被告與否，均
    宣告沒收銷燬之。至警方於九十三年九月十日另扣得之針筒二支分屬案外人高新
    發、吳羿霖所有，供其各別施用海洛因所用，業據案外人高新發、吳羿霖於警訊
    中陳述明確，核與被告於本院審理時所述一致，本院復查無證據證明與本案被告
    施用毒品犯行有何直接關聯性，自無庸予以宣告沒收，附此敘明。
據上論斷，應依刑事訴訟法第二百九十九條第一項前段，毒品危害防制條例第十條第
一項、第二項、第十八條第一項前段，刑法第十一條、第五十六條、第五十一條第五
款，判決如主文。
本案經檢察官甲○○到庭執行職務。
中　　　華　　　民　　　國　　九十三　　年　　 十二 　　月　　 十三 　　日
                                  臺灣高雄地方法院刑事庭
                                  審判長法官    張桂美
                                        法官    唐中興
                                        法官    莊珮君
右正本證明與原本無異。
如不服本判決，應於收受送達後十日內向本院提出上訴書狀。
　　　　　　　　　　　　　  　　　　　書記官    呂怜勳
中　　　華　　　民　　　國　　九十三　　年　　 十二 　　月　　 十三 　　日
附錄：
毒品危害防制條例第十條
施用第一級毒品者，處六月以上五年以下有期徒刑。
施用第二級毒品者，處三年以下有期徒刑。 右正本證明與原本無異。
如不服本判決，應於收受送達後十日內向本院提出上訴書狀。
　　　　　　　　　　　　　  　　　　　書記官
■中華民國日期■
